【裁判字號】    97,交抗,248
【裁判日期】    970521
【裁判案由】    聲明異議
【裁判全文】
臺灣高等法院高雄分院刑事裁定         97年度交抗字第248號
抗告人即
受處分人    甲○○
上列抗告人因違反道路交通管理處罰條例聲明異議案件，不服臺
灣屏東地方法院中華民國97年4 月14日裁定（97年度交聲字第47
號），提起抗告，本院裁定如下：
    主  文
抗告駁回。
    理  由
一、按違反道路交通管理處罰條例之受處分人，不服公路主管機
    關所為之處罰，得於接到裁決書之翌日起20日內，向管轄地
    方法院聲明異議，道路交通管理處罰條例第87條第1 項定有
    明文。又機器腳踏車駕駛人或附載座人未依規定戴安全帽者
    ，處駕駛人新臺幣500 元罰鍰；又汽車駕駛人，駕駛汽車有
    違反本條例之行為，經交通勤務警察或依法令執行交通稽查
    任務人員制止時，不聽制止或拒絕停車接受稽查而逃逸者，
    除按各該條規定處罰外，處新臺幣3,000 元以上6,000 元以
    下罰鍰，道路交通管理處罰條例第31條第6 項、第60條第1
    項分別定有明文。再者，汽車駕駛人之行為有左列情形之一
    ，當場不能或不宜攔截製單舉發者，得對汽車所有人逕行舉
    發處罰：…四、不服指揮稽查而逃逸，或聞消防車、救護車
    、警備車、工程救險車之警號不立即避讓。…第1 項逕行舉
    發，應記明車輛牌照號碼、車型等可資辨明之資料，以汽車
    所有人為被通知人製單舉發，道路交通管理處罰條例第7 之
    2 條第1 項第4 款、第4 項亦定有文。
二、經查：本件抗告人即異議人甲○○係對交通部公路局高雄區
    監理所屏東監理站屏監違字第裁82-V00000000號之處分聲明
    異議，惟上開屏東監理站裁處之對象，即受處分人係東展車
    業行，有裁決書在卷可稽（見原審卷第7 頁）；警方所製發
    之舉發違反道路交通管理事件通知單亦係東展車行，此亦有
    違規舉發單在卷可憑（見原審卷第9 頁）。證人蔡顏名（即
    執行本件舉發之警員）於原審法院調查時證稱：「我當天和
    另一位同事施武男當天是從機場方向往市區方向沿著勝利路
    巡邏，然後在勝利路、和平路口看到一台小貨車違規，我們
    就開單取締紅燈右轉，然後我看到一位騎乘機車的人沒有戴
    安全帽，我看到是在勝利路的對向車道，看到一位年輕人騎
    乘紅白色的重型機車，車牌號碼2JV-108 號，他沒有戴安全
    帽，我就上前去攔檢，我也有鳴笛，但是他不理會我，然後
    就閃過我加速逃逸，然後在五十元披薩那邊轉到巷子」、「
    我回派出所後也有馬上查詢車籍資料，車籍資料都沒有錯，
    車型也一樣，也查出這台機車有辦理分期付款」等語（見原
    審卷第16頁背面、第17頁）。足徵原處分機關裁處之對象係
    東展車業行，而抗告人又非東展車業行之負責人，抗告人既
    非受處分人，依首揭法律規定，自不得對該處分聲明異議，
    是異議人之異議顯然與法不合，原審法院因而裁定駁回抗告
    人之異議。經核原裁定與法並無不合。
三、抗告意旨仍以：當日伊僅未載安全冒，並無拒絕停車受檢而
    逃逸之情事等語，提起抗告指摘原裁定不當。惟如前所述，
    抗告人並非屏東監理站裁罰之對象，依道路交通管理處罰條
    例第87條第1 項定即無聲明異議之權，是抗告人仍執上詞聲
    明抗告為無理由，應予駁回。
四、據上論結，應依道路交通案件處理辦法第26條，刑事訴訟法
    第412條，裁定如主文。
中    華    民    國    97    年    5     月    21    日
                  刑事第六庭    審判長法  官  邱永貴
                                      法  官  張盛喜
                                      法  官  李嘉興
以上正本證明與原本無異。
不得再抗告。
中    華    民    國    97    年    5     月    21    日
                                      書記官  郭榮芳


司法院資訊處製作；財團法人民間司法改革基金會備份。
